# 辞退福利的披露

提问人：baihaojie1986 时间：2019-04-06 12:34:34
9 号准则提到需要披露应付未付的辞退福利金额，请问此处的应付未付表达是什么意思呢？

回答人：chenyiwei
也就是 “应付职工薪酬”、“长期应付职工薪酬” 项目的期初期末余额，已包含在现在的附注通用模板中，无其他特殊含义。